臺灣桃園地方法院刑事判決　　　　　　　93年度易字第1047號
公　訴　人　台灣桃園地方法院檢察署檢察官
被　　　告　丙○○　男　40歲.
選任辯護人　吳錫欽律師
上列被告因違反著作權法案件，經檢察官提起公訴（92年度偵字
第15190 號），本院判決如下：
    主  文
丙○○幫助明知為未得商標權人同意，於同一商品，使用相同之
註冊商標商品而意圖販賣而輸入，處有期徒刑肆月，如易科罰金
，以佰元折算壹日。扣案如附表二所示之仿冒商標圖樣商品，
均沒收之。
    事  實
一、乙○○（本院通緝中，俟到案後另行審結）明知如附表一所
    示之名稱及圖樣，分別係如附表一所示之商標專用權人向主
    管機關經濟部智慧財產局申請註冊，且均經前開主管機關核
    准，而指定使用於如附表一所示之各類商品，且其專用權期
    間均未到期（詳如附表一所示），任何人未經前揭商標專用
    權人之同意或授權，不得於同一商品或類似商品，使用相同
    或近似於此等之註冊商標。乙○○復明知附表二所示之遊戲
    光碟，均係未得如附表一所示商標專用標人之同意或授權，
    或在外包上標示有上開註冊商標，或係透過電視遊樂器之執
    行，而得以在電視畫面顯現上開註冊商標（詳如附表二所示
    ），均為侵害他人商標專用權之物，仍意圖販賣，並與大陸
    地區真實姓名年籍不詳之某成年人，共同基於輸入上開侵害
    他人商標專用權遊戲光碟之犯意聯絡，由大陸地區以快遞方
    式運送進入臺灣地區，再於92年6 月18日、19日委託不知情
    之永欣報關行代為報關進口1 件貨物（貨號：0000000），
    及2 件貨物（貨號：0000 000、0000000）。 嗣乙○○於92
    年6 月20日知悉其所輸入之該批仿冒遊戲光碟已經存放於位
    於臺北市○○○路○ 段83號之永欣報關報關，即於同日晚間
    8 時許，以電話通知其胞弟丙○○前往代為領取，而丙○○
    亦明知其兄乙○○長期從事仿冒遊戲光碟不法買賣且一再為
    警查緝，仍基於幫助乙○○等人輸入上開侵害他人商標專用
    權遊戲光碟之犯意，於同日晚間10時許，受乙○○所託駕駛
    車牌號碼5V-2732 號自用小客車前往臺北市○○○路○ 段83
    號永欣報關提取上開光碟後，而為警當場查獲，並自其所駕
    駛之自用小客車內扣得所領取之如附表二所示之遊戲光碟
    1,727 片。
二、案經法務部調查局桃園縣調查站移送臺灣桃園地方法院檢察
    署檢察官偵查起訴。
    理  由
一、訊據被告丙○○對於上開時、地前往永欣報關行領取如附表
    二所示之遊戲光碟並為警查獲等情供承不諱，惟矢口否認有
    何上開犯行，辯稱：伊並不知悉代領貨物之內容云云。惟查
    ：
  (一)如附表一所示之名稱及圖樣，均經如附表一所示商標專用權
    人分別向經濟部智慧財產局申請註冊，且均經核准而取得指
    定使用於如附表一所示之各類商品，又其專用權期限迄未到
    期等情，有各該經濟部智慧財產局商標檢索資料在卷可參（
    本卷二，第102 至115 頁）。是如附表一所示之名稱及圖樣
    ，為他人之商標專用權，依商標法，應受我國法律保護。
  (二)扣案如附表二所示之遊戲光碟1,727 片，或在外包裝上標示
    有如附表一所示之註冊商標，或透過電視遊樂器執行時，得
    以在電視畫面顯現如附表一所示之註冊商標。然上開光碟或
    因無包裝外殼，且未附操作手冊；或光碟讀取面無防偽辨識
    標示；或光碟內環編碼與真品不符，而均屬仿冒他人商標名
    稱及圖樣之仿冒光碟，迭據新力公司之告訴代理人指述綦詳
    外，並有臺灣國際專利法律事務所出具之鑑定報告書1 紙在
    卷可稽（92年度偵字第15190 號卷第18頁），且經本院勘驗
    屬實，並製有勘驗筆錄1 份在卷可按（本院卷二，第96頁）
    。
  (三)本件經查扣之盜版光碟1,727 片，係由大陸地區以快遞方式
    運送進入臺灣地區，再於92年6 月18日、19日委託不知情之
    永欣報關行代為報關進口1 件貨物（貨號：0000000）， 及
    2 件貨物（貨號：0000000 、0000000）等 情，業經證人即
    永欣報關行經理甲○○於偵查中證述明確（92年度他字第13
    13號卷第18頁附92年7 月1 日調查筆錄，該筆錄業經被告於
    審理中同意引為本案證據），並有永欣報關行之報關清單及
    快遞單1 份在卷可按（92年度偵字第15190 號卷第13至17頁
    ）。嗣被告丙○○於92年6 月20日晚間10時許，駕駛車牌號
    碼5V-2732 號自用小客車前往臺北市○○○路○ 段83號永欣
    報關提取上開光碟時，為警當場查獲，並自其所駕駛之自用
    小客車內扣得如附表二所示之遊戲光碟1,727 片之事實，亦
    經證人即查獲本案之調查員郭遠謀、李偉宜於本院審理時證
    述明確（本院卷二，第75、79頁之94年5 月9 日審判筆錄）
    、並有法務調查局桃園縣調查站搜索、扣押筆錄1 份（92年
    度偵字第15190 號卷第10頁），在卷可資佐證。
  (四)雖被告丙○○辯稱：伊到永欣報關行提領貨品時，並不知道
    所提領的貨物內容云云。然查：
  1.被告丙○○先於調查站供稱：乙○○於92年6 月20日晚間8
    時許，以其行動電話聯絡伊，指示伊於同日晚間9 時許，前
    往臺北市○○○路○ 段83號領貨，乙○○並告知伊以提單號
    碼0000000 、0000000 、0000000 貨單提領貨物，並指示伊
    領完貨物後，撥打0000000000號行動電話聯絡交貨時間。伊
    於提領貨物後，立即依乙○○指示前往臺北縣新莊市○○路
    上之麥當勞店前準備交貨，伊到達交貨地後，即以行動電話
    與乙○○聯絡，乙○○表示將於30分鐘內到達，惟伊等候1
    個多小時後，乙○○還是沒有出現等語（92年度逕搜字第4
    號卷第14頁附92年六月21日調查筆錄），核與被告丙○○迭
    於偵查中一再供稱：係被告乙○○聯絡伊到永欣報關行領貨
    ，領貨後並將貨物送到臺北縣新莊市○○路上的麥當勞店前
    等乙○○前來提貨等語（92年度偵字第15190 號卷第124 頁
    之92年12月12日訊問筆錄、第155 頁之93年2 月19日訊問筆
    錄），均相一致。是依被告丙○○上開供述情形觀察，被告
    丙○○自92年6 月20日被查獲起，至93年2 月19日偵訊期日
    止，其間歷經8 個月，被告丙○○均一致供稱扣案光碟片係
    乙○○指示伊去提領等語，是被告丙○○於偵查中所稱：本
    案扣案光碟係乙○○私運入臺，再由乙○○指示伊去提領等
    情，應屬真實而堪採信。
  2.惟被告丙○○另於93年5 月31日檢察官訊問時，更異前詞，
    改稱：是一名綽號小白的人叫伊去拿貨的，小白是乙○○的
    朋友，因此伊以為是乙○○叫伊去拿的云云（93年度偵字第
    3703號第44頁）。然而：
  (1)依據被告丙○○前開於調查站及檢察官偵訊時之供述，既已
    明白陳述係同案被告乙○○以行動電話聯絡被告丙○○到永
    欣報關行提領貨物，而被告丙○○提領貨物後再以行動電話
    聯絡同案被告乙○○應到何處交付貨物等情事，則被告丙○
    ○與同案被告乙○○既為親生兄弟，被告丙○○對於與其聯
    絡者是否即為同案被告乙○○？應知之甚詳，是被告丙○○
    自被查獲日起即一致供稱係同案被告乙○○指示伊去提貨等
    語，應是本於被告丙○○提領扣案貨物之時，親耳聽聞被告
    乙○○之指示之認知，始為上開供述。是被告丙○○於遭查
    獲之8 個月後，始改稱係真實姓名年籍不詳綽號「小白」之
    人指示伊去提領貨物云云，其真實性自屬可疑。雖然被告丙
    ○○另辯稱：是小白與乙○○很熟，伊以為扣案的貨物是乙
    ○○的，後來聽乙○○說該批貨與其無關，伊才決定全盤供
    出云云（93年度偵字第3703號卷第45頁之93年5 月31日訊問
    筆錄）。惟被告丙○○與小白並不熟識，亦不知小白之真實
    姓名年籍等情，業經被告丙○○於審理中陳述甚明（本院卷
    二，第85頁之94年5 月9 日審判筆錄），衡諸常情，被告丙
    ○○與同案被告乙○○有兄弟情誼，若提貨當時確非同案被
    告乙○○指示，被告丙○○理應迴護其兄乙○○，立刻指出
    係受小白之人指示，豈有迴護不甚熟識之小白而反而牽累其
    兄乙○○之理？被告丙○○此部分所辯，顯與常情不合，難
    以採信。
  (2)證人即查獲本案之調查員郭遠謀於審理中證稱：從被告丙○
    ○到報關行領貨開始至被告丙○○將貨物搬上車後，都在伊
    等的監控下，當被告丙○○將扣案貨物搬上車後，伊即上前
    表明身分逮捕被告丙○○，被告丙○○表示貨主是同案被告
    乙○○，其後伊等就和被告丙○○到新莊中正路的麥當勞等
    貨主，伊有看到被告丙○○撥打0000000000號電話聯絡貨主
    ，被告丙○○說這個號碼是同案被告乙○○的，被告丙○○
    掛斷電話後，說同案被告乙○○在30分鐘內會到，所以伊等
    就和被告丙○○在新莊中山路的麥當勞等候同案被告乙○○
    ，但等了1 小時，貨主都沒有出現等語（本院卷二，第73頁
    之94年5 月9 日審判筆錄）。核與證人即查獲本案之調查員
    李偉宜於審理中證稱：伊等在報關行前逮捕被告丙○○時，
    有問貨主是誰？被告丙○○說是被告乙○○打電話要他來拿
    的等語（見上開審理卷），均相符合。是被告丙○○確於遭
    調查員查獲時，即供稱係被告乙○○聯絡伊前來提貨，且於
    新莊中正路麥當勞前被告丙○○亦向在旁的調查員表示撥打
    電話聯絡被告乙○○等情，足認被告丙○○其後更異供詞，
    改稱係小白聯絡伊去提貨云云，顯係事後迴護被告乙○○之
    詞，不能採信。
  3.按商標法第82條所稱之輸入，係以明知為未得商標人權同意
    ，於同一商品，使用相同之註冊商標商品而意圖販賣仍予輸
    入，為成立要件，而上開犯罪之著手，應以該使用相同註冊
    商標商品是否起運為準，至於起運後至完成犯罪目的間之運
    輸行為，乃包括的一個輸入行為之繼續，應屬輸入該商品犯
    罪行為之繼續，祇應論以單純一罪。是該使用相同註冊商標
    商品起運後之運輸行為，仍屬整個輸入犯罪行為之一部，並
    非犯罪完成後之行為。又刑法上所謂幫助他人犯罪，係指對
    他人所實施之犯罪，於行為前或實施中予以助力，使之易於
    實施犯罪之積極或消極行為而言（參見最高法院92年度台上
    字第3257號判決）。再刑法上之幫助犯，係指以幫助之意思
    ，對於正犯資以助力，而未參與實施犯罪構成要件之行為者
    而言，故幫助犯無獨立性，以正犯已經犯罪為構成要件，如
    無他人犯罪行為之存在，幫助犯即無由成立。是以幫助犯既
    從屬於他人之犯罪行為，其所幫助之內容，厥為正犯之「犯
    罪行為」（最高法院89年度台上字第2929號判決參照）。經
    查：
  (1)本案係被告乙○○利用不知情之快遞公司及報關行以一般正
    常作業，企圖以合法掩護非法而規避警方查緝私運之方式，
    自大陸地區輸入扣案仿冒光碟，而於扣案仿冒光碟成功入境
    後存放於報關行時，再至報關行領取，始逐達其最終目，已
    如前述。換言之，就真正之貨主即被告乙○○而言，扣案之
    仿冒光碟自大陸地區起運後入境臺灣地區，其非法之「輸入
    」之行為雖已達既逐程度，惟應至最後能順利至報關行領貨
    並將仿冒光碟置於實力支配之下止，其輸入之行為始能認為
    全部真正完成，與行為人或共犯自己親力親為先將仿冒光碟
    置於實力支配下之「輸入」行為，於甫輸入臺灣地區時，即
    可認犯罪行為已經既逐且完成之情形，自屬有間。是本案扣
    案仿冒光碟經快遞由大陸地區運抵臺灣地區而存放於報關行
    時，真正貨主即被告乙○○始指示知情但未與參與「輸入」
    行為之其弟即被告丙○○前往報關行提領，始能將仿冒光碟
    置於實力支配之下之行為，均應包括於被告乙○○原輸入仿
    冒光碟犯意之意，尚屬本件輸入仿冒光碟犯罪行為之一部。
  (2)被告丙○○於偵查及審理時均供稱：被告乙○○曾因違反著
    作權法案件經法院裁定交保，伊曾經於3 、4 年前協助乙○
    ○交保過2 次，因此知道乙○○在從事盜版生意等語（92年
    度逕搜字第4 號第16頁附92年6 月21日調查筆錄、本院卷二
    ，第82頁之94年5 月9 日審判筆錄），即被告丙○○對於其
    兄乙○○平時從事販賣盜版光碟行為，應知之甚詳。再被告
    於92年間係居住於臺中大里，亦在臺中地區工作等情，亦經
    被告丙○○於審理中陳述明確，則於92年6 月20日晚間8 時
    許，經被告乙○○電話聯絡後，即連夜自臺中開車北上而於
    同日晚間10時許至永欣報關行提領扣案貨物，而後再將扣案
    貨物運送至新莊中正路麥當勞準備交付予被告乙○○，顯然
    被告丙○○主觀上已明知被告乙○○指示提領之貨物，應屬
    被告乙○○所從事販賣之盜版光碟，否則何以要用如此急迫
    而繁複的提領、交付行為來取得該批貨物，是被告丙○○於
    知悉被告乙○○私運仿冒光碟入境臺灣地區，擬運交予貨主
    後，仍受被告乙○○指示出面提領貨物，使正犯之被告乙○
    ○等人對於輸入仿冒光碟犯罪行為之完成易於實施，且有積
    極之助力，揆諸前揭說明，被告丙○○確有幫助輸入仿冒光
    碟之主觀犯罪故意及客觀行為甚明。
  (五)綜上所述，被告丙○○前開所辯，顯係卸責之詞，不足採信
    。本件事證明確，被告丙○○犯行已經可以認定，應依法論
    罪科刑。
二、查商標法於92年5 月28日修正公布，依修正後商標法第94條
    規定：「本法自公布日起6 個月後施行」，修正後之商標法
    自92年11月28日施行；修正前商標法就明知為意圖欺騙他人
    於同一商品使用相同於他人註冊商標之圖樣之商品而輸入之
    行為，原規定於該法第63條，其法定刑為「一年以下有期徒
    刑、拘役或科或併科新臺幣五萬元以下罰金」，而修正後之
    商標法則將該犯罪移置於該法第82條，其法定刑同為「一年
    以下期徒刑、拘役或科或併科新臺幣五萬元以下罰金」，經
    比較新舊法之法定刑並無變更，依刑法第2 條第1 項前段之
    規定，就上開修正條文生效前之行為，自應適用裁判時之法
    律即修正後之新法。按刑法上之幫助犯，係指以幫助之意思
    ，對於正犯資以助力，而未參與實施犯罪之行為者而言，有
    最高法院49年台上字第77號判例可資參照，是行為人主觀上
    若係以幫助他人犯罪之意思，而在客觀上從事構成要件以外
    之行為，應論以幫助犯。核被告丙○○所為，係犯商標法第
    82 條 、刑法第30條之幫助明知為仿冒商標之商品，意圖販
    賣而輸入罪。公訴意旨雖以被告丙○○有依同案被告乙○○
    之指示前往領取扣案盜版遊戲光碟，而推認被告被告丙○○
    與乙○○及某大陸地區成年人間就輸入盜版遊戲光碟間有犯
    意聯絡、行為分擔，為共犯關係云云；然僅依被告丙○○提
    領扣案光碟，及前述相關證人於偵審中之證述內容觀之，均
    無從認定被告丙○○於領取盜版遊戲光碟前即有參與乙○○
    所為之輸入行為，被告丙○○亦一再辯稱係臨時受指示始前
    往提貨，是依卷內現存事證，並無積極證據認定被告丙○○
    與同案被告乙○○及真實年籍均不詳大陸地區案成年人間就
    輸入行為有何犯意之聯絡，揆諸前揭之說明，自難論以共同
    正犯，惟其基本事實同一，本院自得予以審理。再公訴意旨
    起訴書雖未敘及被告丙○○幫助輸入仿冒商標之光碟犯行部
    分，惟此部分之犯行及事實，已經蒞庭檢察官當庭加追，本
    院自應予以審理，附此敘明。又被告丙○○幫助他人犯罪，
    為從犯，應依刑法第30條第2 項之規定，按正犯之刑減輕之
    。爰審酌被告丙○○之生活狀況、品行、智識程度、其犯罪
    之動機、目的、手段、所生危害、及犯罪後之態度，量處如
    主文所示之刑，並諭知易科罰金之折算標準。扣案如附表二
    所示仿冒光碟，均係被告乙○○意圖販賣而輸入而犯商標第
    82 條 之罪所輸入之商品，應依商標法第83條之規定，不問
    屬於犯人與否，宣告沒收之。
三、公訴意旨另以：(一)被告丙○○、乙○○，與大陸地區姓名年
    籍不詳之人，共同基於輸入盜版遊戲光碟之概括犯意聯絡，
    由大陸地區不詳之人以快遞方式分別於92年6 月12日、15日
    ，以偽造運送物件為塑膠製品及捏造三聯科技、友通資訊為
    收件等方式，連續自桃園中正機場輸入盜版光碟片，因認被
    告丙○○亦涉有此部分違反著作權法第93條第1 項第2 款罪
    嫌之犯行。惟查，觀察卷內資料，公訴意旨所指上開犯罪事
    實，除有扣案光碟2 批外，並無其他證據，是由此尚難遽認
    被告丙○○亦犯有此部分之犯行，此部分顯然罪嫌不足，然
    此部分犯罪事實業公訴檢察官於審理時當庭減縮（本院卷二
    ，第6 頁之94年1 月7 日準備程序筆錄），請求對此部分不
    予審判，本院對此部分自不須再予審究，先予敘明。(二)再公
    訴人起訴雖泛指本件查扣之1,727 片，均有侵害著作財產權
    之事實，而認被告所為係犯著作權法云云。然查，上開扣案
    之仿冒光碟經本院勘驗後，遭侵害著作財產權之公司分別
    為日商TECMO 、CAPCOM、KO NAMI 、BANPRESTO 、CodeMast
    ers 、Activision、INFOGRAM ES 、PLAYMORE等8家 公司；
    扣案仿冒光碟經勘驗結果，並未有侵害新力公司之著作財
    產權之情事（詳如附表三所示），此有本院勘驗筆錄1 份在
    卷可憑（本院卷二，第44頁），而日商新力公司於偵查中亦
    具狀表明扣案仿冒遊戲光碟並未侵害其公司之著作權等情（
    92年度偵字第15190 號卷第69頁）。是扣案仿冒光碟就著作
    財產權部分係侵害日商TECMO 、CAPCOM、KO NAMI 、BANPRE
    STO 、CodeMasters 、Activision、INFOGRAM ES 、PLAYMO
    RE等8 家公司。惟依被告行為時即修正前著作權法第100 條
    規定，犯同法第93條之罪須告訴乃論，而依卷內資料顯示，
    本件遭侵害著作財產權之前開8 家公司均未依法提出告訴，
    即公訴意旨所指被告涉犯著作權法部分之犯行，本應為不受
    理之諭知，惟實行公訴檢察官於追加被告前開所為違反商標
    法犯行之事實時，認為追加部分之事實與最初所起訴之違反
    著作權法事實間有裁判上一罪關係，故本院就被告被訴之違
    反著作權法犯行不再另為不受理諭知，附此敘明。
據上論斷，依刑事訴訟法第299 條第1 項前段，修正後商標法第
82 條 、第83條，刑法第11條前段、第2 條第1 項前段、第30條
、第41條第1 項前段，罰金罰鍰提高標準條例第2 條，判決如主
文。
本案經檢察官陳志全到庭執行職務。
中　　華　　民　　國　　94　　年　　6 　　月　　27　　日
                  刑事第七庭  審判長法  官  孫惠琳
                                    法  官  林惠霞
                                    法　官　劉為丕
上正本證明與原本無異。
如不服本判決，應於判決送達後10日內向本院提出上訴狀（應附
繕本），上訴於臺灣高等法院。
                                    書記官  方秀貞
中　　華　　民　　國　　94　　年　　7 　　月　　1 　　日
附錄本案論罪科刑法條：
商標法第82條
明知為前條商品而販賣、意圖販賣而陳列、輸出或輸入者，處一
年以下有期徒刑、拘役或科或併科新臺幣5 萬元以下罰金。
附表一：
┌──┬───────┬──────┬───────┬────┬─────────────┐
│編號│商標名稱或圖樣│商標專用權人│專　用　期　間│註冊證號│  商　標　使　用　範　圍  │
│    │              │            │ 　 (民國)    │        │                          │
├──┼───────┼──────┼───────┼────┼─────────────┤
│一  │PlayStation   │日商．新力電│ 84年3 月1 日 │00000000│電腦、錄有電腦程式之磁碟、│
│    │              │腦娛樂股份有│     至       │        │磁卡、磁帶及光碟          │
│    │              │限公司      │104年2 月28日 │        │                          │
├──┼───────┼──────┼───────┼────┼─────────────┤
│二  │PS2           │同上        │ 90年6 月16日 │00000000│電池，電線及電纜，照相機械│
│    │PlayStation2  │            │     至       │        │器材，電影機械器材，光碟機│
│    │              │            │ 98年6 月15日 │        │，數位影音光碟機，空白數位│
│    │              │            │              │        │影音光碟片，空白帶，已錄音│
│    │              │            │              │        │磁帶，已錄音光碟，已錄影光│
│    │              │            │              │        │碟，已錄影數位影音光碟片，│
│    │              │            │              │        │數據機，收音機，電視機，攝│
│    │              │            │              │        │影用螢幕，電話機，錄影機，│
│    │              │            │              │        │揚聲器及其電氣通信器材，唱│
│    │              │            │              │        │盤，節拍器，電腦用滑鼠，積│
│    │              │            │              │        │體電路，大型積體電路，吃角│
│    │              │            │              │        │子老虎機，記憶雜誌、書籍、│
│    │              │            │              │        │報紙、地圖、照片及圖面之影│
│    │              │            │              │        │像及文字資訊用磁碟片、光碟│
│    │              │            │              │        │片、磁性光碟、唯讀光碟片、│
│    │              │            │              │        │唯讀數位影音光碟片及磁帶，│
│    │              │            │              │        │其他已錄影之磁碟片及錄影帶│
│    │              │            │              │        │，記憶營業用電視遊樂器用程│
│    │              │            │              │        │式之電子電路、磁碟、光碟片│
│    │              │            │              │        │、磁性光碟、唯讀光碟片、唯│
│    │              │            │              │        │讀數位影音光碟片及磁帶，家│
│    │              │            │              │        │庭用電視遊樂器玩具，記憶液│
│    │              │            │              │        │晶畫面玩具及家庭用電視遊樂│
│    │              │            │              │        │器玩具用程式之電子電路、磁│
│    │              │            │              │        │碟、光碟片、磁性光碟、唯讀│
│    │              │            │              │        │光碟片、唯讀數位影音光碟片│
│    │              │            │              │        │及磁帶，家庭用電視遊樂器玩│
│    │              │            │              │        │具之控制器、操作搖桿、記憶│
│    │              │            │              │        │卡、音量控制器、滑鼠、數位│
│    │              │            │              │        │影音光碟片、已錄製音樂之數│
│    │              │            │              │        │位影音光碟片、多樣化數位光│
│    │              │            │              │        │碟機、影音光碟機、多樣化數│
│    │              │            │              │        │位光碟影片、遊園用電動機械│
│    │              │            │              │        │兒童玩具、電腦、影印機、複│
│    │              │            │              │        │印機、電子黑板、電子廣告板│
│    │              │            │              │        │、電子鎖。                │
├──┼───────┼──────┼───────┼────┼─────────────┤
│三  │TECMO         │日商．塔克模│ 78年2 月1 日 │00000000│電視遊樂器、不與電視連用之│
│    │              │股份有限公司│     至       │        │電子遊戲機、投幣式電子遊樂│
│    │              │            │ 98年1 月31日 │        │器、拱廊狀電子遊樂器、撲克│
│    │              │            │              │        │牌。                      │
├──┼───────┼──────┼───────┼────┼─────────────┤
│四  │CAPCOM        │日商．卡波光│ 86年9 月16日 │00000000│投幣式電子遊樂器、與電視連│
│    │              │股份有限公司│     至       │        │用之電子遊樂器            │
│    │              │            │ 96年6 月30日 │        │                          │
├──┼───────┼──────┼───────┼────┼─────────────┤
│五  │CAPCOM        │同上        │ 91年8 月16日 │00000000│業務用電子電視遊樂器，與電│
│    │              │            │     至       │        │視連用之遊樂器，雷射唱機，│
│    │              │            │ 96年6 月30日 │        │電腦，已錄製電視遊樂器軟體│
│    │              │            │              │        │之唯讀記憶體匣、卡匣、卡帶│
│    │              │            │              │        │、磁性光碟及印刷電路板，遊│
│    │              │            │              │        │戲軟體卡匣，兌幣機，代幣販│
│    │              │            │              │        │賣機，自動販賣機，已曝光之│
│    │              │            │              │        │電影底片，已曝光之幻燈底片│
│    │              │            │              │        │，唱片，已錄音之光碟片，已│
│    │              │            │              │        │錄影之影音光碟片，已錄音之│
│    │              │            │              │        │錄音帶，已錄影之錄影帶。  │
├──┼───────┼──────┼───────┼────┼─────────────┤
│六  │KONAMI        │日商．可樂美│ 75年12月16日 │00000000│電視遊樂器；電動玩具（投幣│
│    │              │股份有限公司│     至       │        │式或連接電視或電腦銀幕者除│
│    │              │            │101年3 月31日 │        │外）；遊樂園用大型電動機械│
│    │              │            │              │        │設備；投幣式電動遊樂器。  │
├──┼───────┼──────┼───────┼────┼─────────────┤
│七  │BANPRESTO     │日商．萬代股│ 82年9 月1 日 │00000000│電腦、電視遊樂用之程式卡帶│
│    │              │份有限公司  │     至       │        │                          │
│    │              │            │102年8 月31日 │        │                          │
├──┼───────┼──────┼───────┼────┼─────────────┤
│八  │BANPRESTO     │同上        │ 82年11月1 日 │00000000│玩偶、玩具機器人、模型玩具│
│    │              │            │     至       │        │車、搖控玩具、玩具手槍、益│
│    │              │            │102年10月31日 │        │智玩具、模型樂器玩具、填充│
│    │              │            │              │        │玩具、塑膠模型組合玩具、電│
│    │              │            │              │        │視遊樂器、攜帶用電動玩具、│
│    │              │            │              │        │麻將、骰子、打地鼠電動玩具│
│    │              │            │              │        │、拼圖玩具、遊戲紙牌、模型│
│    │              │            │              │        │玩具傢俱、組合玩具、吃角子│
│    │              │            │              │        │老虎遊樂器、賓果遊樂器、風│
│    │              │            │              │        │箏。                      │
├──┼───────┼──────┼───────┼────┼─────────────┤
│九  │BANPRESTO     │同上        │ 84年12月1 日 │00000000│投幣式電動遊樂器、電動機械│
│    │              │            │     至       │        │兒童玩具、唱片、錄音帶、雷│
│    │              │            │102年10月31日 │        │射唱片、錄影帶、幻燈片、影│
│    │              │            │              │        │碟。                      │
├──┼───────┼──────┼───────┼────┼─────────────┤
│十  │CODEMASTERS   │英商．寇得瑪│ 83年10月1 日 │00000000│電子遊樂器、電子玩具、電動│
│    │              │斯特公司    │     至       │        │遊樂器、電視遊樂器、電動玩│
│    │              │            │103年9 月30日 │        │具、兒童玩具。            │
├──┼───────┼──────┼───────┼────┼─────────────┤
│十一│ACTIVISION    │美商．艾迪維│ 82年11月16日 │00000000│電腦遊戲程式帶、錄有電腦遊│
│    │              │遜公司      │     至       │        │戲程式之軟性磁碟、硬式磁碟│
│    │              │            │102年1 月31日 │        │、光磁、卡匣。            │
├──┼───────┼──────┼───────┼────┼─────────────┤
│十二│ATARI         │美商．艾塔瑞│ 91年10月16日 │00000000│電腦、電腦鍵盤、列表機、磁│
│    │              │交作公司    │     至       │        │碟機、電腦記憶體、電腦滑鼠│
│    │              │            │ 99年4 月15日 │        │、中央處理機、計算機；空白│
│    │              │            │              │        │及預錄電腦程式及軟體之磁帶│
│    │              │            │              │        │、磁卡、磁碟、光碟；照相機│
│    │              │            │              │        │、幻燈機、電影機；錄、放影│
│    │              │            │              │        │機；電視機、音響、麥克風；│
│    │              │            │              │        │電池、電線、電纜；電視遊樂│
│    │              │            │              │        │器之程式卡帶；投幣式電子遊│
│    │              │            │              │        │樂器、與電視連用之電子遊樂│
│    │              │            │              │        │器、電視遊樂器；萬花筒；影│
│    │              │            │              │        │碟、錄影帶、音碟、錄音帶；│
│    │              │            │              │        │電話機、傳真機、天線、顯示│
│    │              │            │              │        │器、數據機；晶片、網路卡、│
│    │              │            │              │        │電路板、半導體、介面卡、積│
│    │              │            │              │        │體電路；開關、遙控器、連接│
│    │              │            │              │        │器；眼鏡、望遠鏡。        │
├──┼───────┼──────┼───────┼────┼─────────────┤
│十三│PLAYMORE      │日商．玩多點│ 92年3 月16日 │00000000│電腦、電氣通信機械器具、業│
│    │              │股份有限公司│     至       │        │務用電視遊樂器、業務用電視│
│    │              │            │102年3 月15日 │        │遊樂器用錄有遊戲程式之積體│
│    │              │            │              │        │電路、遊樂園用機械器具、已│
│    │              │            │              │        │錄影像光碟、家庭用電視遊樂│
│    │              │            │              │        │器、家庭用電視遊樂器用錄有│
│    │              │            │              │        │遊戲程式之光碟、唯讀載體、│
│    │              │            │              │        │投幣機、存錄有軟體之電腦用│
│    │              │            │              │        │光碟片、錄有液晶畫面電子遊│
│    │              │            │              │        │戲機用程式之唯讀載體、電腦│
│    │              │            │              │        │用記錄有程式之積體電路。  │
└──┴───────┴──────┴───────┴────┴─────────────┘
附表二：扣案之遊戲光碟共計1,727 片，其侵害商標權情形
┌──┬────────┬───┬────────────┐
│編號│　遊戲光碟名稱  │ 數量 │有無侵害商標專用權之情形│
│    │                │（片）│                        │
├──┼────────┼───┼────────────┤
│一  │　 阿格斯戰士   │  50  │執行時出現「TECMO」商標 │
│    │                │      │畫面，侵害第00000000號「│
│    │                │      │TECMO」註冊商標。       │
│    │                │      │                        │
│    │                │      │                        │
├──┼────────┼───┼────────────┤
│二  │   惡靈古堡 4   │  20  │一、執行時出現「CAPCOM」│
│    │                │      │  　商標畫面，侵害第    │
│    │                │      │    00000000及00000000號│
│    │                │      │　　「CAPCOM」註冊商標。│
│    │                │      │二、外包裝出現「CAPCOM」│
│    │                │      │    商標，侵害第00000000│
│    │                │      │    及00000000號「CAPCOM│
│    │                │      │    」註冊商標。        │
├──┼────────┼───┼────────────┤
│三  │ 全日本熱門職棒 │  50  │一、執行時出現「KONAMI」│
│    │      2003      │      │    商標畫面，侵害第    │
│    │                │      │    00000000號「KONAMI」│
│    │                │      │    註冊商標。          │
│    │                │      │二、外包裝出現「KONAMI」│
│    │                │      │    商標，侵害第00000000│
│    │                │      │    號「KONAMI」註冊商標│
├──┼────────┼───┼────────────┤
│四  │　第二次機器人  │  50  │執行時出現「BANPRESTO」 │
│    │　　 大戰α     │      │商標畫面，侵害第00000000│
│    │                │      │、00000000、00000000號「│
│    │                │      │BANPRESTO」註冊商標。   │
│    │                │      │                        │
├──┼────────┼───┼────────────┤
│五  │   狂飆拉力賽 3 │  20  │執行時出現「CODEMASTERS │
│    │                │      │」、「PlayStation2」商標│
│    │                │      │畫面，侵害第00000000號「│
│    │                │      │CODEMASTERS」、第       │
│    │                │      │00000000號「PlayStation │
│    │                │      │」、第00000000號「PS2   │
│    │                │      │PlayStation2」註冊商標。│
├──┼────────┼───┼────────────┤
│六  │Return to Castle│  40  │執行時出現「ACTIVISION」│
│    │  Wolfenstein   │      │、「PlayStation2」商標畫│
│    │                │      │面，侵害第00000000號「  │
│    │                │      │ACTIVISION」、第00000000│
│    │                │      │號「PlayStation」、第   │
│    │                │      │00000000號「PS2 Play    │
│    │                │      │Station2」註冊商標。    │
├──┼────────┼───┼────────────┤
│七  │   GRAND PRIX   │ 499  │執行時出現「ATARI」、「 │
│    │   CHALLENGE    │      │PlayStation2」商標畫面，│
│    │                │      │侵害第00000000號「ATARI │
│    │                │      │」、第00000000號「      │
│    │                │      │PlayStation」、第       │
│    │                │      │00000000號「PS2 Play    │
│    │                │      │Station2」註冊商標。    │
├──┼────────┼───┼────────────┤
│八  │  METAL SLUG 3  │ 998  │執行時出現「PLAYMORE」、│
│    │                │      │「PlayStation2」商標畫面│
│    │                │      │，侵害第00000000號「    │
│    │                │      │PLAYMORE」、第00000000號│
│    │                │      │PlayStation」、第       │
│    │                │      │00000000號「PS2 Play    │
│    │                │      │Station2」註冊商標。    │
└──┴────────┴───┴────────────┘
附表三：扣案之遊戲光碟共計1,727 片，其侵害著作權情形
(一)扣案物編號一：
┌─┬───────┬──────┬──┬────────────────┐
│編│ 遊戲光碟名稱 │製 作 公 司 │數量│   勘　　　驗　　　結　　　果   │
│號│              │發 行 日 期 │(片)│                                │
├─┼───────┼──────┼──┼────────────────┤
│1 │  阿格斯戰士  │   TECMO    │ 50 │光碟有印製遊戲名稱及彩色圖面，經│
│  │              │ 2002.12.05 │    │抽驗其中一片，未出現「Play      │
│  │              │            │    │Station」之商標，與告訴代理人偵 │
│  │              │            │    │查中之勘驗結果相符。            │
│  │              │            │    │未侵害新力公司著作權。          │
├─┼───────┼──────┼──┼────────────────┤
│2 │  惡靈古堡4   │   CAPCOM   │ 20 │同上                            │
│  │              │ 2003.02.13 │    │                                │
├─┼───────┼──────┼──┼────────────────┤
│3 │全日本熱門職棒│   KONAMI   │ 50 │同上                            │
│  │     2003     │ 2003.03.20 │    │                                │
├─┼───────┼──────┼──┼────────────────┤
│4 │ 第二次機器人 │ BANPRESTO  │ 50 │同上                            │
│  │    大戰α    │ 2003.03.27 │    │                                │
├─┼───────┼──────┼──┼────────────────┤
│5 │ 狂飆拉力賽3  │ CodeMasters│ 20 │光碟有印製遊戲名稱及彩色圖面，經│
│  │              │  2003.04   │    │抽驗其中一片，有出現「Play      │
│  │              │            │    │Station」之商標，與告訴代理人偵 │
│  │              │            │    │查中之勘驗結果相符。            │
│  │              │            │    │未侵害新力公司著作權。          │
├─┼───────┼──────┼──┼────────────────┤
│6 │  Return to   │ Activision │ 40 │同上                            │
│  │   Castle     │  2003.05   │    │                                │
│  │ Wolfenstein  │            │    │                                │
└─┴───────┴──────┴──┴────────────────┘
(二)扣案物編號二：
┌─┬───────┬──────┬──┬─────────┬──────┐
│編│ 遊戲光碟名稱 │製 作 公 司 │數量│  勘　驗　結　果  │  備    註  │
│號│              │發 行 日 期 │(片)│                  │            │
├─┼───────┼──────┼──┼─────────┼──────┤
│1 │  GRAND PRIX  │ INFOGRAMES │499 │光碟未印製遊戲名稱│警訊筆錄、扣│
│  │  CHALLENGE   │ 2003.05.22 │    │及彩色圖面，經抽驗│押物品清單、│
│  │              │            │    │其中八片，均出現「│起訴書均誤載│
│  │              │            │    │Play Station」之商│為480片     │
│  │              │            │    │標，與告訴代理人偵│            │
│  │              │            │    │查中之勘驗結果相符│            │
│  │              │            │    │。                │            │
│  │              │            │    │未侵害新力公司著作│            │
│  │              │            │    │權                │            │
└─┴───────┴──────┴──┴─────────┴──────┘
(三)扣案物編號三：
┌─┬───────┬──────┬──┬─────────┬──────┐
│編│ 遊戲光碟名稱 │製 作 公 司 │數量│  勘　驗　結　果  │  備    註  │
│號│              │發 行 日 期 │(片)│                  │            │
├─┼───────┼──────┼──┼─────────┼──────┤
│1 │ METAL SLUG 3 │  PLAYMORE  │502 │光碟未印製遊戲名稱│警訊筆錄、扣│
│  │              │ 2003.06.19 │    │及彩色圖面，經抽驗│押物品清單、│
│  │              │            │    │其中八片，均出現「│起訴書均誤載│
│  │              │            │    │Play Station」之商│為480片     │
│  │              │            │    │標，與告訴代理人偵│            │
│  │              │            │    │查中之勘驗結果相符│            │
│  │              │            │    │。                │            │
│  │              │            │    │未侵害新力公司著作│            │
│  │              │            │    │權。              │            │
└─┴───────┴──────┴──┴─────────┴──────┘
(四)扣案物編號四：
┌─┬───────┬──────┬──┬─────────┬──────┐
│編│ 遊戲光碟名稱 │製 作 公 司 │數量│  勘　驗　結　果  │  備    註  │
│號│              │發 行 日 期 │(片)│                  │            │
├─┼───────┼──────┼──┼─────────┼──────┤
│1 │ METAL SLUG 3 │  PLAYMORE  │496 │光碟未印製遊戲名稱│警訊筆錄、扣│
│  │              │ 2003.06.19 │    │及彩色圖面，經抽驗│押物品清單、│
│  │              │            │    │其中八片，均出現「│起訴書均誤載│
│  │              │            │    │Play Station」之商│為480片     │
│  │              │            │    │標，與告訴代理人偵│            │
│  │              │            │    │查中之勘驗結果相符│            │
│  │              │            │    │。                │            │
│  │              │            │    │未侵害新力公司著作│            │
│  │              │            │    │權。              │            │
└─┴───────┴──────┴──┴─────────┴──────┘
